臺灣臺中地方法院刑事判決
110年度訴字第1111號
公  訴  人  臺灣臺中地方檢察署檢察官
被      告  周家豪




選任辯護人  周復興律師
上列被告因違反毒品危害防制條例案件，經檢察官提起公訴（
110年度偵字第13445號），本院判決如下：
    主  文
乙○○共同犯販賣第三級毒品而混合二種以上之同一級別毒品未遂
罪，處有期徒刑參年拾月。扣案如附表所示之物均沒收。
    犯罪事實
一、緣先前遭警方查獲販賣第三級毒品之少年邱○○（民國92年7
    月生，真實姓名及年籍均詳卷）於110年4月7日因販賣及持
    有毒品咖啡包為警查獲後，供述其毒品上游為使用通訊軟體
    微信（WeChat）暱稱「A鋼鐵人 營」之人，且其曾向微信暱
    稱「A鋼鐵人 營」之人聯繫購得毒品咖啡包多次，其雖已無
    購買毒品咖啡包之真意、然為配合警方查緝其毒品上手，乃
    提供其所使用而已遭扣案之手機（下稱上開少年手機）供警
    查看，並同意員警使用其手機內安裝之微信暱稱「壞壞（營
    業）」帳號與其毒品上手聯繫。而乙○○明知4-甲基甲基卡西
    酮（4-methylmethcathinone、Mephedrone、4-MMC）、硝甲
    西泮（硝甲氮平）（Nimetazepam）、甲基-N,N-二甲基卡西
    酮（Methyl-N,N-Dimethylcathinone）係毒品危害防制條例
    第2條第2項第3款所規定之第三級毒品，不得非法販賣，竟
    與真實姓名及年籍均不詳且微信暱稱「A鋼鐵人 營」之成年
    男子（下稱「A鋼鐵人 營」）共同基於意圖營利販賣第三級
    毒品而混合二種以上同一級別毒品之犯意聯絡，由「A鋼鐵
    人 營」於110年4月14日凌晨0時19分許，傳送「瑪麗歐 MC 
    1：600 5：0000 00：4500」等販賣毒品咖啡包之廣告訊息
    與少年邱○○，員警於110年4月14日上午11時59分許，開啟上
    開少年手機查看時，見前揭販賣毒品咖啡包之廣告訊息，認
    有暗示兜售毒品之意，為追查販賣毒品案件，雖無購買毒品
    之真意，仍使用上開少年手機內之微信暱稱「壞壞（營業）
    」帳號佯裝為購毒者，傳送「10：瑪」等文字予「A鋼鐵人 
    營」，佯以新臺幣（下同）4,500元之價格向「A鋼鐵人 營
    」購買瑪麗歐毒品咖啡包10包，雙方達成合意，約定於同日
    下午3時50分許，在臺中市龍井區工業路附近交易，「A鋼鐵
    人 營」乃提供毒品咖啡包5包與乙○○施用，並指示乙○○攜帶
    如附表編號１所示混合二種以上同一級別第三級毒品成分之
    毒品咖啡包10包（成分詳如附表編號1「備註」欄所示）、
    如附表編號2所示內安裝微信暱稱「A鋼鐵人 營」帳號之工
    作手機1支前往約定地點與買家交易，乙○○即於同日下午3時
    40餘分起，自臺中市龍井區工業路163巷某處走出，步行過
    程不斷使用前揭工作手機內安裝之微信暱稱「A鋼鐵人 營」
    帳號與佯裝為買家之員警通話、傳送文字訊息，並步行抵達
    臺中市○○區○○路000號前進行交易，欲將如附表編號1所示毒
    品咖啡包10包交付與佯裝為購毒者之員警時，旋遭埋伏之員
    警表明身分當場逮捕，復經警當場扣得其所持有如附表所示
    之物而查獲，乙○○與「A鋼鐵人 營」共同販賣第三級毒品而
    混合二種以上同一級別毒品之行為因而未遂。
二、案經苗栗縣警察局通霄分局報告臺灣臺中地方檢察署檢察官
    偵查起訴。
    理  由
一、證據能力方面：
  ㈠按刑法上所謂陷害教唆，係指行為人原無犯罪之意思，純因
    具有司法警察權者之設計誘陷，以唆使其萌生犯意，待其形
    式上符合著手於犯罪行為之實行時，再予逮捕者而言。此種
    「陷害教唆」，因行為人原無犯罪之意思，具有司法警察權
    者復伺機逮捕，係以不正當手段入人於罪，尚難遽認被陷害
    教唆者成立犯罪。至刑事偵查技術上所謂之「釣魚」者，則
    指對於原已犯罪或具有犯罪故意之人，司法警察於獲悉後為
    取得證據，以設計引誘之方式，佯與之為對合行為，使其暴
    露犯罪事證，待其著手於犯罪行為之實行時，予以逮捕、偵
    辦者而言。後者因犯罪行為人主觀上原即有犯罪之意思，倘
    客觀上又已著手於犯罪行為之實行時，自得成立未遂犯，與
    「陷害教唆」情形迥然有別。「釣魚」因屬偵查犯罪技巧之
    範疇，並未違反憲法對於基本人權之保障，且於公共利益之
    維護有其必要性，故依「釣魚」方式所蒐集之證據資料，非
    無證據能力（最高法院101年度台上字第3253號判決、101年
     度台上字第3029號判決參照）。查證人少年邱○○於警詢時
    向警供稱其曾向使用微信暱稱「A 鋼鐵人 營」之人聯繫購
    得毒品咖啡包多次，願配合警方查緝該人等語〈見臺灣臺中
    地方檢察署（下稱臺中地檢署）110年度他字第3012號卷（
    下稱他卷）第29頁〉，且本案係使用微信暱稱「A鋼鐵人 營
    」帳號之人於110年4月14日凌晨0時19分許，主動傳送「瑪
    麗歐 MC 1：600 5：0000 00：4500」等販賣毒品咖啡包之
    廣告訊息與少年邱○○，員警於110年4月14日上午11時59分許
    ，開啟上開少年手機查看時，見前揭販賣毒品咖啡包之廣告
    訊息，為追查販賣毒品案件，始使用上開少年手機內之微信
    暱稱「壞壞（營業）」帳號佯裝為購毒者，與使用微信暱稱
    「A 鋼鐵人 營」帳號之人聯繫毒品交易事宜之情，有上開
    少年手機內與微信暱稱「A鋼鐵人 營」之微信對話內容翻拍
    照片及語音譯文在卷可稽〈見他卷第11至13頁、臺中地檢署1
    10年度偵字第13445號卷（下稱偵卷）第65至69、261至263
    、303至311頁〉。可見，使用微信暱稱「A 鋼鐵人 營」帳號
    之人原即具有販賣毒品咖啡包之犯意。而被告乙○○於本院審
    理時自陳真實姓名年籍不詳且綽號「阿匡」之人交付扣案如
    附表編號2所示安裝微信暱稱「A鋼鐵人 營」帳號之工作手
    機與其，並指示其去交付毒品咖啡包等語（見本院卷第36、
    146、147頁）。足認，本案係經警以「釣魚」方式，由配合
    警方查緝毒品上手之少年邱○○提供其上開手機及微信暱稱「
    壞壞（營業）」帳號供員警與使用微信暱稱「A鋼鐵人 營」
    帳號之人聯絡購買毒品咖啡包事宜後，被告依「A鋼鐵人 營
    」指示前往前揭約定交易地點交易時，經警予以逮捕，乃偵
    查犯罪技巧之運用，並非警方設計誘陷，以唆使其等萌生犯
    意，自非陷害教唆。是以，警方因釣魚之偵查技巧蒐證，且
    因此所得之本案證據，自有證據能力。
  ㈡復按被告以外之人於審判外之陳述，雖不符前4條（即刑事
    訴訟法第159條之1至第159條之4）之規定，而經當事人於審
    判程序同意作為證據，法院審酌該言詞陳述或書面陳述作成
    時之情況，認為適當者，亦得為證據。當事人、代理人或辯
    護人於法院調查證據時，知有第159條第1項不得為證據之情
    形，而未於言詞辯論終結前聲明異議者，視為有前項之同意
    ，為刑事訴訟法第159條之5所明定。而其立法意旨在於傳聞
    證據未經當事人之反對詰問予以核實，乃予排斥。惟若當事
    人已放棄對原供述人之反對詰問權，於審判程序表明同意該
    等傳聞證據可作為證據，基於尊重當事人對傳聞證據之處分
    權，及證據資料愈豐富，愈有助於真實發見之理念，此時，
    法院自可承認該傳聞證據之證據能力。經查，本判決所引用
    下列各項以被告以外之人於審判外之陳述為證據方法之證據
    能力，業經本院於準備程序及審判期日時予以提示並告以要
    旨，而經檢察官、被告及其辯護人均同意具有證據能力（見
    本院卷第151、222頁），且迄至本院言詞辯論終結前均未聲
    明異議。本院審酌該等資料之製作、取得，尚無違法不當之
    情形，且均為證明犯罪事實存否所必要，認為以之作為證據
    應屬適當，揆諸上開規定，自均具證據能力。
二、認定犯罪事實所憑證據及理由：
    訊據被告於本院審理時就上開販賣第三級毒品而混合二種以
    上同一級別毒品未遂之犯行坦承不諱（見本院卷第145、146
    、230、231頁），經查：
  ㈠復有被告於警詢、偵查、本院訊問時之供述在卷可稽（見偵
    卷第33至51、141至144頁、他卷第75至77頁、本院卷第33至
    38頁），並有110年4月15日偵查報告、上開少年手機與微信
    暱稱「A鋼鐵人 營」之微信對話內容翻拍照片暨語音譯文、
    現場蒐證照片、扣案物照片、案發時被告持如附表編號2所
    示工作手機行經路線地圖、刑案現場照片、員警所調閱臺中
    市龍井區工業路163巷內之監視器畫面翻拍照片、員警以上
    開少年手機測試而傳送予微信暱稱「A鋼鐵人營」之微信訊
    息暨被告經扣案如附表編號2所示手機顯示該測試訊息之照
    片、內政部警政署刑事警察局110年6月2日刑鑑字第1100050
    804號鑑定書在卷可證（見他卷第7至13頁、偵卷第65至93、
    239至241、261至263、303至311、401至421頁、本院卷第69
    、70頁），且有扣案如附表所示之物可資佐證。
　㈡查：
　⒈被告於交易前並走往交易地點之路途中，即持如附表編號2所
    示工作手機使用微信與佯裝買家之員警通話及傳送文字訊息
    ，且被告為警查獲後，當員警使用上開少年手機內之微信暱
    稱「壞壞（營業）」帳號向微信暱稱「A 鋼鐵人營」傳送「
    0、1、1」等文字測試訊息時，被告經扣案如附表編號2所示
    手機均顯示上開文字訊息等情，有案發時被告持如附表編號
    2所示手機行經路線地圖、刑案現場照片、員警所調閱臺中
    市龍井區工業路163巷內之監視器畫面翻拍照片、員警以上
    開少年手機測試而傳送予微信暱稱「A鋼鐵人營」之微信訊
    息暨被告經扣案如附表編號2所示手機顯示該測試訊息之照
    片附卷可查（見偵卷第401至421頁），是被告所持用經扣案
    如附表編號2所示之手機即係安裝微信暱稱「A 鋼鐵人 營」
    帳號之手機，足堪認定。
　⒉然被告所持用行動電話門號0000000000號之基地臺位置，於1
    10年4月11日至12日期間在臺北市；於110年4月13日晚間起
    從臺北市開始往臺中市移動，於110年4月13日晚間11時9分
    許至臺中市龍井區；而扣案如附表編號2所示手機門號00000
    00000號之基地臺位置，自110年4月10日至被扣案止期間均
    在臺中市龍井區，上開2門號之基地臺位置於110年4月13日
    晚間11時餘許起才重疊而均在臺中市○○區○○路000巷00號之
    基地臺位置，有該等門號通聯之基地臺資訊在卷可查（見偵
    卷第200、201、358、398、399頁）。可見，扣案如附表編
    號2所示手機於110年4月13日晚間11時餘許之前應非被告所
    持有使用中。且卷內並無證據證明少年邱○○之前與使用微信
    暱稱「A鋼鐵人 營」之人交易毒品時，係由本案被告出面交
    易，足認，使用微信暱稱「A鋼鐵人 營」帳號之人並非僅有
    本案被告一人。則被告於本院審理時稱其從臺北下來後，和
    真實姓名年籍均不詳綽號「阿匡」之成年男子約在臺中市龍
    井區之工廠見面，扣案如附表編號2所示之手機係「阿匡」
    交付與其等語（見本院卷第34至36、146、147頁），尚難認
    全然無稽。則被告於本院審理時稱本案其係和他人（即其他
    使用微信暱稱「A鋼鐵人 營」帳號之人，或即係被告所稱之
    「阿匡」）共同販賣毒品，尚堪採信。
　㈢我國就販賣毒品行為之查緝一向執法甚嚴，並科以重刑，且
    販賣毒品係違法行為，不可公然為之，亦無公定價格，容易
    分裝及增減份量，每次買賣之價量，可能隨時依雙方關係深
    淺、資力、需求量及對行情之認知、來源是否充裕、查緝是
    否嚴謹、購買者被查獲時供述購買對象之可能風險之評估等
    情形，而異其標準，非可一概而論；販賣之利得，除被告坦
    承犯行或價量俱臻明確外，委難察得實情，販賣之人以「價
    差」或「量差」或「調降純度」謀取利潤之方式或有差異，
    然其意圖營利之販賣行為則屬相同，並無二致。兼參酌毒品
    量微價高，販賣者有暴利可圖，茍非意圖販賣營利，一般人
    豈會甘冒重刑而販賣毒品。查被告於本院審理時自陳：「阿
    匡」說等一下會有人過來，請我把毒品咖啡包交給對方，我
    知道「阿匡」要販賣毒品給對方，「阿匡」當時同時免費送
    給我毒品咖啡包5包，故我同意幫「阿匡」去送毒品咖啡包
    給對方等語（見本院卷第146頁）。足認，被告與「A鋼鐵人
     營」（或即係被告所稱之「阿匡」）共同販賣上開毒品咖
    啡包之行為，有營利之意圖至明。
  ㈣基上，本案事證明確，被告上開犯行，洵堪認定，應依法論
    科。 
三、論罪科刑： 
  ㈠109年7月15日修正施行之毒品危害防制條例增定第9條第3項
    規定：「犯前5條之罪（按即毒品危害防制條例第4條至第8
    條）而混合2種以上之毒品者，適用其中最高級別毒品之法
    定刑，並加重其刑至2分之1。」。依其立法理由，該條項所
    稱之混合，係指將2種以上之毒品摻雜調合，無從區分而言
    （如置於同一包裝）。依目前毒品查緝實務，施用混合毒品
    之型態日益繁多，且因混合毒品之成分複雜，施用後所造成
    之危險性及致死率均高於施用單一種類者，為加強遏止混合
    毒品之擴散，爰增訂第3項，規定犯第4條至第8條之罪，而
    有混合二種以上毒品之情形者，加重其刑至2分之1。另本項
    係屬分則之加重，為另一獨立之犯罪型態。經查，被告與「
    A鋼鐵人營」所共同販賣經警扣案如附表編號1所示之毒品咖
    啡包經送鑑定結果，含有附表編號1「備註」欄所示2種以上
    第三級毒品成分，有內政部警政署刑事警察局110年6月2日
    刑鑑字第1100050804號鑑定書附卷可稽（見本院卷第69、70
    頁），係同一包裝內摻雜調合有2種以上之毒品，自屬該條
    項所稱之混合2種以上之毒品。
  ㈡按4-甲基甲基卡西酮（4-methylmethcathinone、Mephedrone
    、4-MMC）、硝甲西泮（硝甲氮平）（Nimetazepam）、甲基
    -N,N-二甲基卡西酮（Methyl-N,N-Dimethylcathinone）係
    毒品危害防制條例第2條第2項第3款依毒品成癮性、濫用性
    及對社會危害性分級管制之第三級毒品，不得非法販賣。
  ㈢核被告所為，係犯毒品危害防制條例第9條第3項、第4條第6
    項、第3項之販賣第三級毒品而混合二種以上之同一級別毒
    品未遂罪。公訴意旨認被告所為係犯毒品危害防制條例第4
    條第6項、第3項之販賣第三級毒品未遂罪，尚有未洽，惟起
    訴之基本社會事實同一，且本院已告知被告變更後之罪名（
    見本院卷第145、221頁），對被告刑事辯護防禦權並不生不
    利影響，本院自仍應予審理，並依法變更起訴法條。被告因
    販賣而持有第三級毒品部分，並無證據證明純質淨重超過5
    公克以上，是不成立毒品危害防制條例第11條第5項之持有
    第三級毒品純質淨重5公克以上罪。
  ㈣被告與「A鋼鐵人 營」間就上開犯行，有犯意聯絡及行為分
    擔，為共同正犯。　　
　㈤被告販賣第三級毒品而混合二種以上之同一級別毒品未遂，
    應依毒品危害防制條例第9條第3項之規定，除適用其中最高
    級別即販賣第三級毒品之法定刑外，並加重其刑。　
  ㈥被告已著手於販賣第三級毒品而混合二種以上同一級別毒品
    之行為而未遂，所生危害較既遂犯為輕，爰依刑法第25條第
    2項規定，按既遂犯之刑，減輕其刑，並依法先加後減之。
　㈦按成年人對未成年人販賣毒品或犯前3條之罪者，依各該條項
    規定加重其刑至2分之1，為毒品危害防制條例第9條第1項所
    明定。查被告為本案犯行時，固係已滿20歲之成年人，而少
    年邱○○為92年7月生，於為本案犯行時，係12歲以上未滿18
    歲之少年，有其等個人基本資料在卷可查。惟被告於本院審
    理時否認有看過少年邱○○，復否認知悉少年邱○○未滿18歲等
    語（見本院卷第35、145頁）。而依卷內證據，並無證據證
    明被告前與少年邱○○有見過面，或認識少年邱○○，是尚無證
    據證明被告明知或可得而知少年邱○○係未滿18歲之人，況本
    案實際上係員警使用上開少年手機內之微信暱稱「壞壞（營
    業）」帳號佯裝為購毒者而為本案交易，並非少年邱○○為本
    案交易，是自無毒品危害防制條例第9條第1項規定加重其刑
    規定之適用，附此敘明。
  ㈧又按犯毒品危害防制條例第4條至第8條之罪於偵查及歷次審
    判中均自白者，減輕其刑，為毒品危害防制條例第17條第2
    項所明文。然查，被告於警詢、偵查、本院羈押訊問時均否
    認本案犯行，嗣於本院審理時始自白坦承犯行，自無從依毒
    品危害防制條例第17條第2項規定予以減輕其刑。
  ㈨另按犯毒品危害防制條例第4條至第8條、第10條或第11條之
    罪，供出毒品來源，因而查獲其他正犯或共犯者，減輕或免
    除其刑，為同條例第17條第1項所明定。而所謂「供出毒品
    來源，因而查獲者」，係指具體提供毒品來源之資訊，使有
    偵查（或調查）犯罪職權之公務員知悉而對之發動偵查（或
    調查），並因而破獲者而言（最高法院99年度台上字第4392
    號判決參照）。經查，被告固於警詢、偵查中固供稱如附表
    所示之毒品咖啡包及手機係真實姓名年籍不詳綽號「阿匡」
    之人所交付與其等語（見偵卷第33至51、141至144頁），然
    檢警並無因被告供述查獲真實姓名年籍不詳綽號「阿匡」之
    人或其他使用微信暱稱「A鋼鐵人 營」之人。是自無從依毒
    品危害防制條例第17條第1項規定予以減輕其刑，附此敘明
    。
  ㈩被告之辯護人雖請求本院依刑法第59條規定對被告減輕其刑
    等語（見本院卷第233頁）。然按刑法第59條規定之酌量減
    輕其刑，必須犯罪另有特殊之原因與環境，在客觀上足以引
    起一般同情，認為即使予以宣告法定最低度刑，猶嫌過重者
    ，始有其適用。此所謂法定最低度刑，固包括法定最低本刑
    ；惟遇有其他法定減輕之事由者，則應係指適用其他法定減
    輕事由減輕其刑後之最低度刑而言。倘被告別有法定減輕事
    由者，應先適用法定減輕事由減輕其刑後，猶認其犯罪之情
    狀顯可憫恕，即使科以該減輕後之最低度刑仍嫌過重者，始
    得適用刑法第59條規定酌量減輕其刑（最高法院100年度台
    上字第744號判決參照）。查被告與「A鋼鐵人 營」共同販
    賣第三級毒品而混合二種以上之同一級別毒品未遂之次數、
    數量及販賣價金雖與大盤販賣大量毒品者固截然有別，惟本
    院衡酌被告販賣第三級毒品而混合二種以上之同一級別毒品
    犯行為重大犯罪，而販賣第三級毒品而混合二種以上之同一
    級別毒品罪，最輕本刑為有期徒刑7年1年，被告經適用刑法
    第25條第2項規定減輕其刑後，尤嫌過重時，始有刑法第59
    條適用之餘地。而衡酌被告販賣第三級毒品而混合二種以上
    之同一級別毒品，直接戕害購毒者身心健康，助長毒品流通
    ，對社會治安實有相當程度危害，惡性匪淺，倘遽予憫恕被
    告而依刑法第59條規定減輕其刑，除對其個人難收改過遷善
    之效，無法達到刑罰特別預防之目的外，亦易使其他販賣毒
    品之人心生投機、甘冒風險繼續販賣毒品，無法達到刑罰一
    般預防之目的，衡諸社會一般人客觀標準，尚難謂有過重而
    情堪憫恕之情形，自無適用刑法第59條規定之餘地。
　爰審酌被告明知毒品對身心之危害，竟無視國家杜絕毒品犯
    罪之禁令，又再犯本案，實屬可責，應予以相當之非難，惟
    考量被告與「A鋼鐵人 營」共同販賣第三級毒品而混合二種
    以上之同一級別毒品之交易對象為佯裝為購毒者之員警而未
    遂，並衡酌被告犯罪之動機、目的、手段、分工、犯罪後於
    警詢、偵查中否認犯行，於本院審理時終能坦承犯行之犯後
    態度，且兼衡其教育智識程度、生活狀況（詳見本院卷第23
    1頁）等一切情狀，量處如主文所示之刑。
四、沒收部分：
  ㈠按毒品危害防制條例第18條第1項後段應沒入銷燬之毒品，指
    查獲施用或持有之第三、四級毒品而言。倘係查獲製造、運
    輸、販賣、意圖販賣而持有、以非法方法使人施用、引誘他
    人施用或轉讓第三、四級毒品，既屬同條例相關法條明文規
    定處罰之犯罪行為，即非該條項應依行政程序沒入銷燬之範
    圍。又同條例第19條第1 項所定供犯罪所用或因犯罪所得之
    物，係指犯第4條至第9條、第12條、第13條或第14條第1項
    、第2項之罪所用之物，不包括毒品本身在內，是尚不得援
    用此項規定為第三、四級毒品之沒收依據。再同條例對於查
    獲之製造、運輸、販賣、意圖販賣而持有、以非法方法使人
    施用、引誘他人施用及轉讓第三、四級毒品之沒收，並無特
    別規定，如其行為已構成犯罪，則該毒品即屬不受法律保護
    之違禁物，應回歸刑法之適用，依刑法第38條第1 項之規定
    沒收之，始為適法（最高法院109年度台上字第1301號判決
    參照）。
  ㈡扣案如附表編號1所示之毒品咖啡包，鑑定結果如該附表、編
    號「備註」欄所示，且被告於本院審理時陳稱：均係他人（
    即係被告所稱之「阿匡」或即係其他使用微信暱稱「A鋼鐵
    人 營」帳號之人）交給我，要我交付給買家，但我還沒有
    交付就被查獲等語（見本院卷第36、229頁）。則上開毒品
    咖啡包係本案販賣欲交付給佯裝買家之員警之第三級毒品而
    混合二種以上同一級別毒品，雖非屬毒品危害防制條例第18
    條第1項中段應依行政程序沒入銷燬之範圍，然因該毒品為
    不受法律保護之違禁物，自應依刑法第38條第1項之規定，
    不問屬於犯罪行為人與否，均宣告沒收之；至於鑑驗用罄部
    分，則因不復存在，自不為沒收之諭知。
  ㈢扣案如附表編號2所示之手機1支（含SIM卡1張）係供被告本
    案犯行所用之物，業據被告於本院審理時供陳在卷（見本院
    卷第36、228頁），應依毒品危害防制條例第19條第1項規定
    ，不問屬於犯罪行為人與否，予以宣告沒收之。
據上論斷，應依刑事訴訟法第299條第1項前段、第300條，毒品
危害防制條例第4條第6項、第3項、第9條第3項、第19條第1項，
刑法第11條、第28條、第25條第2項、第38條第1項，判決如主文
。
本案經檢察官丁○○提起公訴，檢察官甲○○、丙○○到庭執行職務。
中　　華　　民　　國　　110 　年　　11　　月　　24　　日
                  刑事第五庭    審判長法  官  唐中興
　　　　　　　　　
                                      法  官  黃世誠
　　　　　　　　　　　　　　　　　　　
                                      法　官　黃佳琪
以上正本證明與原本無異。
如不服本判決，應於送達判決後20日內向本院提出上訴書狀，並
應敘述具體理由；其未敘述上訴理由者，應於上訴期間屆滿後20
日內向本院補提理由書（均須按他造當事人之人數附繕本）「切
勿逕送上級法院」。
                                      書記官  顏偉林
中　　華　　民　　國　　110 　年　　11　　月　　24　　日

附表：
編號 扣押物品名稱及數量 備註 1 毒品咖啡包10包 編號1至10，經檢視均為藍綠／白色包裝，外觀型態均相似，驗前總淨重約48.82公克，隨機抽取編號3鑑定，經檢視內含黃色粉末，淨重4.44公克，取1.82公克鑑定用罄，餘2.62公克，檢出第三級毒品4-甲基甲基卡西酮（4-methylmethcathinone、Mephedrone、4-MMC）、微量第三級毒品硝甲西泮（硝甲氮平）（Nimetazepam）及甲基-N,N-二甲基卡西酮（Methyl-N,N-Dimethylcathinone）等成分，測得4-甲基甲基卡西酮純度約6%，依據抽測純度值，推估編號1至10均含4-甲基甲基卡西酮之驗前總純質淨重約2.92公克。微量係為純度未達1%，故無法據以估算總純質淨重〈內政部警政署刑事警察局110年6月2日刑鑑字第1100050804號鑑定書（見本院卷第69、70頁）〉 2 iPhone手機1支（含SIM卡1張）  扣案時持有人：乙○○ 扣押地點：臺中市○○區○○路000號前 扣押物品目錄表卷頁：偵卷第57至59頁   

附錄論罪科刑法條：
毒品危害防制條例第4條
製造、運輸、販賣第一級毒品者，處死刑或無期徒刑；處無期徒
刑者，得併科新臺幣3千萬元以下罰金。
製造、運輸、販賣第二級毒品者，處無期徒刑或10年以上有期徒
刑，得併科新臺幣1千5百萬元以下罰金。
製造、運輸、販賣第三級毒品者，處7年以上有期徒刑，得併科
新臺幣1千萬元以下罰金。
製造、運輸、販賣第四級毒品者，處5年以上12年以下有期徒刑
，得併科新臺幣5百萬元以下罰金。
製造、運輸、販賣專供製造或施用毒品之器具者，處1年以上7年
以下有期徒刑，得併科新臺幣150萬元以下罰金。
前5項之未遂犯罰之。

毒品危害防制條例第9條
成年人對未成年人販賣毒品或犯前3條之罪者，依各該條項規定
加重其刑至2分之1。
明知為懷胎婦女而對之販賣毒品或犯前3條之罪者，亦同。
犯前5條之罪而混合二種以上之毒品者，適用其中最高級別毒品
之法定刑，並加重其刑至2分之1。